【裁判字號】    92,訴,917
【裁判日期】    920430
【裁判案由】    搶奪
【裁判全文】
臺灣高雄地方法院刑事判決                          九十二年度訴字第九一七號
    公  訴  人  臺灣高雄地方法院檢察署檢察官
    被      告  丙○○
右列被告因搶奪案件，經檢察官提起公訴（九十二年度偵字第三五四九號），本院判
決如左：
    主  文
丙○○無罪。
    理  由
一、公訴意旨略以：丙○○意圖為自己不法之所有，於民國九十一年十月八日下午四
    時許，至高雄市苓雅區○○○路一五四號乙○○所經營之「華麒通訊行」佯稱欲
    購買二具諾基亞牌八九一Ｏ型行動電話，因店內缺貨需調貨，雙方約定同日下午
    六時許取貨，嗣丙○○依約定時間前往取貨時，竟趁乙○○疏於注意之際搶走該
    二支行動電話，得手後，於九十一年十一月十日，在高雄縣鳳山市鎮○街一六二
    號，將其中一支行動電話（序號：000000000000000號）以新臺
    幣（下同）一萬八千五百元販售予不知情之甲○○，嗣甲○○復輾轉出售至桃園
    縣桃園市○○路一六八號「頂尖通訊行」，再由陳坤達以二萬零五百元向該通訊
    行購得，嗣為警循線查獲。因認被告係犯刑法第三百二十五條第一項之普通搶奪
    罪。
二、按犯罪事實應依證據認定之，無證據不得推定其犯罪事實；又不能證明被告犯罪
    ，應諭知無罪之判決，刑事訴訟法第一百五十四條、第三百零一條第一項定有明
    文。又認定不利於被告之事實，須依積極證據，苟積極證據不足為不利於被告事
    實之認定，即應為有利於被告之認定，更不必有何有利之證據，最高法院著有三
    十年上字第八一六號判例可參。
三、公訴人認被告丙○○涉犯刑法第三百二十五條第一項之普通搶奪罪嫌，無非以搶
    奪二支行動電話之人確為被告，而將其中一支販售予甲○○之人亦係被告，業據
    被害人乙○○、甲○○分別指認無訛，復有贓物認領保管單在卷可稽等情，為其
    論據。訊據被告丙○○堅決否認有何普通搶奪之犯行，辯稱：伊並未搶奪，伊至
    嘉義工作已一年多，未曾前往「華麒通訊行」，伊亦未將行動電話販售予甲○○
    ，伊不認識甲○○等語。
四、經查，被害人乙○○於本院審理中陳稱：「（當日情形？）當日接近中午的時候
    ，他第一次到店內向我買手機二支，店內沒有二支手機，下午四點後才可以取貨
    ，他第二次來時，我拿二支手機出來讓他檢查，他說不用看，直接用袋子裝起來
    ，我一隻手勾著袋子，旁邊還有客人，我低頭與客人講話，他趁我不注意時，搶
    走我手機。第二次來時，他有戴棒球帽，可以看到臉，與早上來是同一個人，他
    的身高大概不到一百七十公分，身材瘦瘦的，有染髮，牙齒有吃檳榔。」、「（
    可否認出是在庭被告？）在庭被告比較高。」、「（是否可以確認是在庭被告？
    ）應該不是他。」等語（見本院九十二年四月二十九日審判筆錄），而本院當庭
    勘驗被告之身高約一百七十六公分，核與被害人乙○○所指述行搶之人之身高特
    徵不符。又本院多次傳喚證人甲○○均未到庭，此有送達證書附於卷內可參，是
    被告是否確有販售遭搶奪之行動電話一支予證人甲○○，雖無從查證，然被害人
    乙○○既已確切指明行搶之人並非被告，是被告辯稱並未行搶等語，應係真實。
五、此外，本院復查無其他積極證據足資佐證認被告有公訴人所指訴之犯行，既不能
    證明被告犯罪，自應諭知無罪之判決。
據上論斷，應依刑事訴訟法第三百零一條第一項規定，判決如主文。
本案經檢察官張啟祥到庭執行職務。
中    華    民  國      九十二      年      四      月      三十      日
                                  臺灣高雄地方法院刑事庭
                                      法  官  何悅芳
右正本證明與原本無異。
如不服本判決，應於判決送達後十日內，向本院提出上訴狀。
                                      書記官  顏宗貝
中    華    民    國      九十二      年      四      月      三十      日


司法院資訊處製作；財團法人民間司法改革基金會備份。
